臺灣屏東地方法院交通事件裁定　　　　 　96年度交聲字第2號
原處分機關　交通部公路總局高雄區監理所屏東監理站
異　議　人　甲○○
即受處分人
上列受處分人因違反道路交通管理處罰條例案件，對於交通部公
路局屏東監理站95年12月25日所為之裁決（屏監違字第裁
82-BB0000000號）聲明異議，本院裁定如下：
    主  文
異議駁回。
    理  由
一、異議意旨略以：異議人甲○○於民國95年11月5 日下午5 時
    21分許，駕駛車牌號碼WM-2746 號自用小客車，沿高雄市○
    ○路○○道北往南方向行駛，行經高雄市○○路與華夏路口
    處右轉時，遭警以拍照方式採證，原舉發單位即高雄市政府
    警察局交通警察大隊認異議人紅燈右轉而製單舉發；惟當時
    雖係紅燈，然該紅綠燈號誌之右轉箭頭綠燈已亮啟，異議人
    當時係依該燈號右轉，並無違規。是原處分機關予以裁罰，
    自有未洽，爰依法聲明異議等語。
二、按汽車駕駛人，行經有燈光號誌管制之交岔路口，有紅燈右
    轉行為者，處新臺幣（下同）600 元以上1800元以下罰鍰；
    又汽車駕駛人有上開情形時，除依原條例處罰鍰外，並記違
    規點數3 點，道路交通管理處罰條例第53條第2 項、第63條
    第1 項第3 款分別定有明文。
三、經查：異議人甲○○於95年11月5 日下午5 時21分許，駕駛
    車號WM-2746 號自用小客車，沿設有快慢車道分隔島之高雄
    市○○路之外側快車道行駛，行經民族路與華夏路口處，該
    路口設有「禁止右轉」標誌，且對面紅綠燈號誌僅有圓形紅
    燈、圓形黃燈、左轉箭頭綠燈、直行箭頭綠燈，並無右轉箭
    頭綠燈，異議人於紅燈已亮啟25.31 秒時，仍自快車道超越
    停止線逕自右轉，經警拍照採證，原舉發單位遂以異議人違
    反道路交通管理處罰條例第53條第2 項規定，以高雄市政府
    警察局高市警交相字第BB0000000 號舉發違反道路交通管理
    事件通知單逕行舉發，嗣異議人向原舉發單位陳述意見後，
    原舉發單位函覆異議人舉發並無違誤，經原處分機關函知異
    議人應於應到案日期（96年1 月2 日）內到案繳交罰鍰，異
    議人仍未到案，原處分機關遂以屏監違字第裁82-BB0000000
    號裁決書，裁處異議人應於繳納罰鍰900 元，並記違規點數
    3 點之事實，有上開舉發通知單、裁決書、高雄市政府警察
    局交通警察大隊95年12月11日高市警交三字第0950022848號
    函、原處分機關95年12月15日高監屏字第0950045233號函各
    1 份、採證相片2 張、高雄市政府警察局交通警察大隊96年
    1 月12日高市警交字第0960000659號函所附上開路口現場相
    片2 張附卷可證，是以異議人於上開路口紅綠燈號誌紅燈亮
    啟時，在禁止快車道車輛右轉之上開路口，違規右轉至寧夏
    路之事實，洵足認定。至異議人雖辯稱係依循該路口紅綠燈
    號誌之右轉箭頭燈號駕駛云云，然查，異議人所指之有「右
    轉箭頭燈號」之紅綠燈號誌，係設置於慢車道及右轉專用道
    ，有卷附現場相片足憑（見本院卷第18頁下方照片），異議
    人既係駕駛在快車道，自應遵循該車道之號誌，而如前所述
    ，該快車道之號誌並無綠燈右轉箭頭燈號，是異議人所辯，
    實屬無據。再者，上開路口前約250 公尺處設置有「右轉車
    輛請換入慢車道之右轉專用道」告示牌，有上開高雄市政府
    警察局交通警察大隊95年12月11日高市警交三字第
    0950022848號函可考（見本院卷第7 頁），是快車道車輛倘
    欲於該路口右轉，需依循該告示牌，先駛入右轉專用道，依
    循該道之紅綠燈號誌右轉，始為適法，附此敘明。本件異議
    人之前開違規行為，事證極為明確。
四、綜上所述，異議人既有前開紅燈右轉之違規事實，則原處分
    機關依道路交通管理處罰條例第53條第2 項、第63條第1 項
    第3 款及違反道路交通管理事件統一裁罰基準表，裁決異議
    人罰鍰900 元，並依同條例第63條第1 項第3 款規定記違規
    點數3 點，於法尚無違誤。故本件異議為無理由，應予駁回
    。
據上論斷，應依道路交通案件處理辦法第19條，裁定如主文。
中　　華　　民　　國　　96　　年　　1　　月　　 22　　日
                  　　　交通法庭  法  官　陳秀慧
以上正本證明與原本無異。
如不服本裁定應於收受送達後5 日內向本院提出抗告書狀敘述抗
告之理由抗告於臺灣高等法院高雄分院。
中　　華　　民　　國　　96　　年　　1　　月　　 29　　日
                                  書記官  溫訓暖
